【裁判字號】    89,簡上,30
【裁判日期】    891201
【裁判案由】    傷害
【裁判全文】
臺灣桃園地方法院刑事判決                          八十九年度簡上字第三號
    上  訴  人
    即  被  告  乙○○
    選任辯護人  粟濟中律師
右上訴人因傷害等案件，不服本院中壢簡易庭八十八年度壢簡字第九三三號，中華民
國八十八年十一月九日第一審判決（聲請簡易判決處刑案號：臺灣桃園地方法院檢察
署八十八年度偵字第一一二九八號），提起上訴，本院管轄之第二審合議庭判決如左
：
    主      文
原判決撤銷。
乙○○傷害人之身體，處拘役肆拾日，如易科罰金，以佰元折算壹日。
扣案之鐵鋸壹支沒收。
    事      實
一、緣乙○○與陳金石、賴秀米等人為地界糾紛興訟，致生嫌隙。民國（下同）八十
    八年六月二十五日上午九時許，陳金石等人為土地測量之事，委請甲○○通知乙
    ○○，甲○○即隻身前往桃園縣龍潭鄉三九鄰九座寮四四之六號乙○○住處，告
    知乙○○翌（二十六）日地政事務所人員要進行土地測量，引起乙○○之不悅，
    一時氣急，竟基於普通傷害之犯意，隨手拾起家中其所有之鐵鋸一支，趁甲○○
    轉身欲離去之際，口中先稱「砍死你，砍死你」等語，繼持鐵鋸上前揮砍甲○○
    之左後背部一下，幸甲○○當時身穿內衣及運動Ｔ恤，僅受有左背後八乘二公分
    表皮紅腫外傷之傷害。
二、案經甲○○訴由桃園縣警察局平鎮分局報請台灣桃園地方法院檢察署檢察官偵查
    起訴。
    理      由
一、訊據上訴人即被告乙○○矢口否認有何傷害甲○○之犯行，辯稱：當天甲○○冒
    充地政事務所的人，直接進來伊家，便拿棍子要打伊，伊因此持鐵鋸防衛，後來
    他就轉身離開了，伊沒有拿鐵鋸砍傷他，也沒有出言恐嚇他，且扣案之鐵鋸是新
    的，與伊當初所持的那把舊的不同，至警訊筆錄所載內容，因伊不識字，根本不
    知道筆錄寫什麼，伊與甲○○沒有恩怨，不可能拿鐵鋸攻擊他云云。然查，右開
    事實業據被告於警訊時供承綦詳（見偵查卷第三頁背面、第四頁背面），核與告
    訴人甲○○迭次指訴之情節相符，並經證人即承辦員警洪明坤於本院審理時到庭
    證稱：當時是告訴人來所裡報案，而他背部有包紮，應該有傷，他並有提出診斷
    證明書，而閻醫師是現任的縣議員，他原是衛生所主任，嗣有通知被告來做筆錄
    ，他有承認有砍傷告訴人，原本他說鐵鋸已丟掉，有要他再去找，後來他在他家
    後面找到，然後帶到所裡來，而被告在派出所製作筆錄時均出於自由意識下所為
    ，且有讓被告看完筆錄內容，並朗讀筆錄內容，再請被告簽名按指印等情屬實（
    見本院八十九年四月二十六日訊問筆錄），且告訴人受有如事實欄所載之傷害，
    亦經證人丙○○醫師到院指述明確，復有驗傷診斷書及病歷資料等影本各乙份在
    卷可稽，而被告於本院審理時亦供承：伊慣用右手，當時有拿鐵鋸等語在卷，經
    核告訴人所提出之驗傷診斷書，其左背後有一道八乘二公分表皮紅腫外傷，再依
    告訴人庭呈案發時所穿著之內衣及運動Ｔ恤各乙件，經當庭檢視上開兩件衣服之
    背部左上方各有撕裂狀破洞一處，長約四公分，此有本院八十九年十一月十六日
    審判筆錄暨照片二張附卷為憑，則告訴人顯係遭人持利器所傷，而非普通推拉扯
    受傷，足證被告持鐵鋸動手之際，確有故意傷害情事，苟誠如被告所言當時係告
    訴人先持棍子要動手打伊，伊始持鐵鋸防衛等情，惟告訴人年僅四十多歲，且身
    強體壯，反觀被告乃年近八十之老翁，若告訴人先持棍子毆打被告，衡諸常情其
    應遍體麟傷，豈會毫髮無傷？是被告前開所稱，顯與事實不符，委無可採。再者
    被告前與陳金石、賴秀米等人為地界糾紛涉訟，已有嫌隙，今陳金石等人又委請
    告訴人前來告知土地測量之事，引起被告之不滿，而隨手持鐵鋸揮打告訴人，自
    屬可能，此外又有扣案之鐵鋸一支可資佐證，事證已明。至被告所稱警方送到法
    院的鐵鋸是新的，不是其當初拿到派出所之鐵鋸，且其若有拿鐵鋸打告訴人，應
    有鋸齒痕，而不是僅表皮紅腫，況警訊筆錄也不實在云云，經查扣案之鐵鋸其上
    確有生鏽，且把柄有裂痕，有附於偵查卷之扣案鐵鋸照片可參，顯非新穎之鐵鋸
    ，另被告持鐵鋸揮砍告訴人左後背部僅一下，且當時告訴人身著內衣及運動Ｔ恤
    ，又事後上開兩件衣服背部左上方亦各有撕裂狀破洞一處，是告訴人左後背只有
    一道八乘二公分之表皮紅腫外傷，亦極合乎情理之事，又被告及辯護人對被告於
    警訊之自白非出於任意性乙節，亦未提出任何積極事證供本院調查，茲被告之自
    白，既有證人即承辦警員之證詞支持，又與事實相符，自可採為證據，從而被告
    前開所辯各節，無非事後飾卸諉責之詞，尚無足取，本件罪證已明，被告犯行堪
    以認定，應依法論科。
二、核被告所為，係犯刑法第二百七十七條第一項之傷害罪。其持鐵鋸揮砍告訴人前
    ，先口出「砍死你，砍死你」等語之恐嚇危險行為，已為傷害之實害行為所吸收
    ，不另論罪，公訴人認被告應另成立刑法第三百零五條之恐嚇罪云云，尚有誤會
    ，故不另為無罪之諭知，附此敘明。
三、原審認被告口出「砍死你」另構成恐嚇罪，又諭知被告緩刑，均有未當。被告上
    訴否認犯罪，經核俱無理由，然原判決既有可議，即屬無可維持，應予撤銷改判
    。爰審酌被告無犯罪前科，此有台灣高等法院被告全國前案紀錄表存卷可按，素
    行良好，惟偶因細故即持鐵鋸揮傷人，事後均未與告訴人洽談賠償事宜，犯後猶
    飾詞狡辯圖卸罪行及告訴人受傷之程度等一切情狀，量處如主文第二項所示之刑
    ，並諭知易科罰金之折算標準，以示懲儆。扣案之鐵鋸一支，查係被告所有，且
    供犯罪所用之物，已經其於警訊時供明在卷，爰依法併予宣告沒收。至被告雖無
    何犯罪前科，未曾受有期徒刑以上刑之宣告，然被告犯後一再飾詞諉責，毫無悔
    意，實不宜諭知緩刑，併予說明。
據上論斷，應依刑事訴訟法第四百五十五條之一第三項、第三百六十九條第一項前段
、第三百六十四條、第二百九十九條第一項前段，刑法第二百七十七條第一項、第四
十一條、第三十八條第一項第二款，罰金罰鍰提高標準條例第一條前段、第二條，判
決如主文。
本案經檢察官張春暉到庭執行職務。
中      華      民      國      八十九    年      十二    月      一    日
                                臺灣桃園地方法院刑事第二庭
                                    審判長法  官  王  兆  飛
                                          法  官  王  美  玲
                                          法  官  李  育  仁
右正本證明與原本無異。
不得上訴。
                                          書記官  王  泰  元
中      華      民      國      八十九    年      十二    月      五    日


司法院資訊處製作；財團法人民間司法改革基金會備份。
